# **ANDERSON** DANTAS SANTOS

Andisssu (7)

andersondantass (in)



(68) 9 9219-2977

netodantas3@gmail.com

R. São Raimundo - Nº 239 Cadeia Velha - AC

### Desenvolvedor Frontend/Full Stack Jr

Figma | Javascript | Django | Html | CSS | Angular | Tailwind | Bootstrap Typescript | MySQL | Java | WordPress

#### SOBRE MIM

Sou um desenvolvedor com experiência prática em front-end, tendo participado de alguns projetos na área. Além disso, possuo capacitação adicional desenvolvimento full stack. Além da programação, tenho domínio no uso de softwares como Word, Excel e PowerPoint, além de uma forte afinidade com tecnologia. Atualmente, sou estagiário no Núcleo de Tecnologia da UFAC, onde atuo no desenvolvimento de sistemas para a instituição.

#### EXPERIÊNCIA

#### Sistema de Gestão da SEAGRI/DEAGRO - Departamento de Agronegócio 2023-2023

Sistema que foi desenvolvido durante o curso de capacitação WebAcadademy para o departamento de agronegócio da secretaria de estado da agricultura, onde fiquei responsável pelo frontend usando tecnologias como figma, framework Angular, Html, Css, JavaScript e TypeScript.

#### Sistema de Gestão de Bolsistas do NAI - Estágio Supervisionado 2023-2024

Sistema que foi desenvolvido especificamente para o Núcleo de Apoio à Inclusão -NAI da UFAC para gerir monitorias, tutorias e Intérpretes que dão apoio a estudantes PcD's, onde fiquei responrável por prototipar nova interface com o figma e aplicar essa mudança no frontend usando o Framework Python Django.

# Sistema de Gerenciamento de atendimentos - Hospital universitário

Um sistema de gerenciamento de atendimentos para o hospital aniversario na UFAC onde tem o objetivo de gerenciar consultas, controle de pacientes, impressão de relatorios entre outros. Desenvolvido em Python, utilizando Django.

# Suporte no desenvolvimento - FreeLancer

2024-2024

Trabalhei dando suporte há algumas tarefas para um projeto da empresa kambo tecnologia como criação e ajustes nas paginas web do site para ExpoAcre e Ceasa e também a criação de conteúdo para apresentação como slides e produtos. ferramentas utilizadas WordPress, PowerPoint e Photoshop

# **EDUCACÃO**

# Graduação em Sistemas de Informação °8 período

2019 - Universidade Universidade Federal do Acre - UFAC

# Capacitação em Desenvolvimento Web FullStack, WebAcademy - Motorola

2023, Universidade Universidade Federal do Acre - UFAC

# Empreendedorismo e Tecnologias Avançadas - N.A.V.E Tech - Samsung

2023, Universidade Universidade Federal do Acre - UFAC

#### Web Designer (Front-end e Web Gráfico)

2017, Serviço Nacional de Aprendizagem Industrial - SENAI

#### HABILIDADES

• Organização • Proatividade • Aprendo Rápido • Observador • Trabalho em Equipe